# 请教大家一道会计试题

提问人：getpoint2 时间：2017-11-04 21:39:30
试题如下，有答案认为是A，有答案认为是D，请高手看一下，给予指导，谢谢。甲公司2×15年 3 月 20 日披露2×14年财务报告。
2×15年 3 月 3 日，甲公司收到所在地政府于 3 月 1 日发布的通知，规定自2×13年 6 月 1 日起，对装机容量在2.5万千瓦及以上有发电收入的水库和水电站，按照上网电量 8 厘/千瓦时征收库区基金。按照该通知界定的征收范围，甲公司所属已投产电站均需缴纳库区基金。
不考虑其他因素，下列关于甲公司对上述事项会计处理的表述中，正确的是（ ）。​A.作为2×15年发生的事项在2×15年财务报表中进行会计处理​B.作为会计政策变更追溯调整2×14年财务报表的数据并调整相关的比较信息​C.作为重大会计差错追溯重述2×14年财务报表的数据并重述相关的比较信息​D.作为资产负债表日后调整事项调整2×14年财务报表的当年发生数及年末数

回答人：chenyiwei
A。该事项完全是资产负债表日后新发生的，不代表资产负债表日已存在的状态或情况。

提问人：getpoint2 时间：2017-11-11 16:49:15
陈版好，后来有同事说题目中提到 “规定自2×13年 6 月 1 日起”，所以应该是选D，感觉好像也有道理，你觉得呢？

回答人：chenyiwei
该理解不恰当。虽然规定是追溯征收，但该规定的发布本身是资产负债表日后新发生的事项。在资产负债表日，根据当时已经发布的规定，本企业并无缴纳义务。